臺灣基隆地方法院刑事判決　　　　　　　　　　　　　八十九年度易緝字第一八號
　　公　訴　人　臺灣基隆地方法院檢察署檢察官
　　被　　　告　丁○○
右列被告因竊盜案件，經檢察官提起公訴（八十八年度偵字第六三○八號），本院判
決如左：
    主  文
丁○○竊盜，處有期徒刑伍月，如易科罰金以參佰元折算壹日。
    事  實
一、丁○○意圖為自己不法之所有，於民國八十七年九月十三日上午八時許，利用借
    住於乙○○（原名丙○○）經營位於基隆市○○區○○街一二二號冠威車行之機
    會，竊取該車行之車牌ＡＳ─五六七六號自用小客車（車主登記為安建計程車客
    運服務事業有限公司），得手後供己代步之用，嗣於八十八年二月十四日（起訴
    書誤載為八十七年十二月十四日）凌晨一時三十分許，丁○○駕駛該車行經雲林
    縣虎林鎮平和橋北側為警查獲。
二、案經雲林縣警察局虎尾分局報告臺灣雲林地方法院檢察署，經臺灣高等法院檢察
    署移轉臺灣板橋地方法院檢察署，再經臺灣高等法院檢察署移轉臺灣基隆地方法
    院檢察署檢察官偵查起訴。
    理  由
一、訊據被告丁○○矢口否認有竊盜犯行，辯稱：該車係僱主丙○○於八十七年八月
    間所借用的，並交給其鑰匙云云，然查右揭事實，業據被害人乙○○指訴綦詳，
    又被害人乙○○並未將上開自小客車借予被告乙節，並經證人甲○○到庭結證屬
    實，且有贓物顉據一紙、車輛竊盜車牌失竊資料個別查詢報表查詢車輛認可資料
    一紙、及車輛照片三幀等附卷可稽，參以被害人乙○○指稱，其未曾僱佣丁○○
    ，僅因丁○○無處居住，向其借用借用宿舍，竟竊取其車行公務車等情，被告空
    言否認，要係事後卸責之詞，洵不足採，被告犯行至堪認定，應依法論科。
二、核被告所為，係涉犯刑法第三百二十條第一項之竊盜罪。爰審酌被告之品行，犯
    罪之動機、目的、手段、行竊次數、竊得自小客車一輛及犯罪後之態度等一切情
    狀，量處如主文所示之刑，以資懲戒。查易科罰金之折算規定刑法第四十一條業
    於九十年一月四日修正為：「犯最重本刑為五年以下有期徒刑以下之罪，而受六
    個月以下有期徒刑或拘役之宣告，因身體、教育、職業、家庭之關係或其他正當
    事由，執行顯有困難者，得以一元以上三元以下折算一日，易科罰金。但確因不
    執行所宣告之刑，難收矯正之效，或難以維持法秩序者，不在此限。」「併合處
    罰之數罪，均有前項情形，其應執行之刑逾六月者，亦同。」（九十年一月十日
    公布十二日生效），被告行為後法律有變更，應適用修正後刑法第四十一條第一
    項前段之規定諭知易科罰金之折算標準。
三、據上論斷，應依刑事訴訟法第二百九十九條第一項前段，刑法第三百二十條第一
    項、第二條第一項前段，修正後刑法第四十一條第一項前段，罰金罰鍰提高標準
    條例第一條前段、第二條，判決如主文。
本案經檢察官林明志到庭執行職務
中　　　華　　　民　　　國　　九十一　　年　　　一　　　月　　二十四　　日
                                       台灣基隆地方法院刑事第二庭
                                               法  官  鄭  景  文
右正本證明與原本無異。
對於本件判決如有不服，應於收受送達後十日內，向本院提出上訴書狀，上訴於臺灣
高等法院，並按他造當事人之人數附具繕本。
                                               書記官  施  鴻  均
中　　　華　　　民　　　國　　九十一　　年　　　一　　　月　　二十四　　日
附錄論罪法條
中華民國刑法第三百二十條第一項：
意圖為自己或第三人不法之所有，而竊取他人之動產者，為竊盜罪，處五年以下有期
徒刑、拘役或五百元以下罰金。
